臺灣新竹地方法院刑事判決　　　　　　100年度審訴字第468號
公　訴　人　臺灣新竹地方法院檢察署檢察官
被　　　告　彭鵬誌
上列被告因違反毒品危害防制條例案件，經檢察官提起公訴（10
0 年度毒偵字第404 號、100 年度偵字第3767號），本院依簡式
審判程序判決如下：
 主  文
彭鵬誌施用第二級毒品，處有期徒刑月。又施用第一級毒品，
處有期徒刑柒月。又施用第二級毒品，處有期徒刑肆月。扣案之
第二級毒品安非他命肆包（毛重共計壹點零伍公克）及安非他命
殘渣袋拾個均沒收銷燬之。扣案之安非他命吸食器壹組及玻璃球
壹個均沒收之。應執行有期徒刑壹年。扣案之第二級毒品安非他
命肆包（毛重共計壹點零伍公克）及安非他命殘渣袋拾個均沒收
銷燬之。扣案之安非他命吸食器壹組及玻璃球壹個均沒收之。
    事  實
一、彭鵬誌前曾於民國87年間因施用毒品案件，經臺灣新竹地方
    法院檢察署檢察官聲請，而經本院於87年11月11日以87年度
    毒聲字第943 號裁定送勒戒處所觀察、勒戒，旋因觀察、勒
    戒結果，因認無繼續施用毒品傾向，於87年11月27日執行完
    畢出所，並經臺灣新竹地方法院檢察署檢察官於87年11月27
    日以87年度偵字第7878號為不起訴處分確定。其又於90年間
    因施用毒品案件，經臺灣新竹地方法院檢察署檢察官聲請，
    而經本院於90年2 月14日以90年度毒聲字第232 號裁定送勒
    戒處所觀察、勒戒，旋因觀察、勒戒結果，因認無繼續施用
    毒品傾向，於90年7 月17日執行完畢出所，並經臺灣新竹地
    方法院檢察署檢察官於90年7 月17日以90年度毒偵緝字第10
    8 號為不起訴處分確定。
二、詎彭鵬誌猶不知悔改，仍未戒除毒癮，復於前開觀察勒戒執
    行完畢後，又另行起意，分別為下列犯行：
（一）其基於施用第二級毒品甲基安非他命之犯意，於100 年1
      月20日16時30分採尿時起往前回溯96小時內某時許，在其
      位於新竹縣竹東鎮○○里○○鄰○○路121 巷2 號5 樓之住
      處內，以將第二級毒品甲基安非他命置放玻璃球內燒烤，
      讓其起煙霧，再以吸食器吸食煙霧之方式，施用第二級毒
      品甲基安非他命。嗣於100 年1 月20日為警持臺灣新竹地
      方法院檢察署檢察官核發之拘票，在彭鵬誌位於上址之住
      處內拘提其到案。經警將其同意後親採封緘之尿液送驗結
      果呈安非他命陽性反應及甲基安非他命陽性反應，因而為
      警循線查悉上情。
（二）其又另行起意，並基於施用第一級毒品海洛因之犯意，於
      100 年4 月8 日8 時許，在其位於新竹市○○路159 號7
      樓702 室租屋處內，以將第一級毒品海洛因加入香煙後捲
      煙吸食之方式，施用第一級毒品海洛因。又另行起意，並
      基於施用第二級毒品甲基安非他命之犯意，於100 年4 月
      8 日8 時許，亦在其位於上址之租屋處，以將第二級毒品
      甲基安非他命置放玻璃球內燒烤，讓其起煙霧，再以吸食
      器吸食煙霧之方式，施用第二級毒品甲基安非他命。嗣因
      其涉及另案詐欺案件，於100 年4 月8 日10時48分許，為
      警在新竹市○○路180 號前查獲後，經其帶同警方前往其
      位於上址之租屋處，扣得其所有第二級毒品安非他命4 包
      （毛重共計1.05公克）、安非他命殘渣袋10個、安非他命
      吸食器1 組及玻璃球1 個等物。復經警將其同意後親採封
      緘之尿液送驗結果呈可待因陽性反應、嗎啡陽性反應、安
      非他命陽性反應及甲基安非他命陽性反應，因而為警循線
      查悉上情。
三、案經新竹縣政府警察局移送及基隆市警察局第一分局報告臺
    灣新竹地方法院檢察署檢察官偵查起訴。
    理  由
一、本件被告彭鵬誌所犯毒品危害防制條例第10條第1 項施用第
    一級毒品罪及同條例第2 項施用第二級毒品罪，均非死刑、
    無期徒刑、最輕本刑為三年以上有期徒刑之罪或高等法院管
    轄第一審案件，其於本院準備程序進行中就被訴事實為有罪
    之陳述，本院認為合於刑事訴訟法第273 條之1 第1 項之規
    定，裁定進行簡式審判程序，先予敘明。
二、100 年1 月20日被查獲部分：
    訊據被告彭鵬誌對於上揭時地以如事實欄所示方法，施用第
    二級毒品甲基安非他命等情坦承不諱，而被告於100 年1 月
    20日親採封緘之尿液經警送驗結果，確呈安非他命陽性反應
    及甲基安非他命陽性反應等情，亦有新竹縣政府警察局毒品
    犯罪嫌疑人尿液採驗作業管制紀錄表1 份及詮昕科技股份有
    限公司於100 年2 月11日出具之濫用藥物尿液檢驗報告1 份
    等在卷足稽。綜上，足見被告所為此部分自白確與事實相符
    而堪採信。
三、100 年4 月8 日被查獲部分：
    訊據被告彭鵬誌對於上揭時地以如事實欄所示方法，施用第
    一級毒品海洛因及第二級毒品甲基安非他命等情坦承不諱，
    並有基隆市警察局第一分局扣押筆錄1 份、扣押物品目錄表
    1 份、扣押物品收據1 份及現場照片10幀等附卷足參。復經
    警將被告於100 年4 月8 日親採封緘之尿液送驗結果，確呈
    可待因陽性反應、嗎啡陽性反應、安非他命陽性反應及甲基
      安非他命陽性反應等情，亦有被告之警詢筆錄1 份及臺灣
    尖端先進生技醫藥股份有限公司於100 年4 月21日出具之濫
    用藥物檢驗報告1 份等在卷足稽。此外，亦有第二級毒品安
    非他命4 包（毛重共計1.05公克）、安非他命殘渣袋10個、
    安非他命吸食器1 組及玻璃球1 個等物扣案足資佐證。綜上
    ，足見被告所為此部分自白亦確與事實相符而堪採信。
四、再者，被告前曾於87年間因施用毒品案件，經臺灣新竹地方
    法院檢察署檢察官聲請，而經本院於87年11月11日以87年度
    毒聲字第943 號裁定送勒戒處所觀察、勒戒，旋因觀察、勒
    戒結果，因認無繼續施用毒品傾向，於87年11月27日執行完
    畢出所，並經臺灣新竹地方法院檢察署檢察官於87年11月27
    日以87年度偵字第7878號為不起訴處分確定。其又於90年間
    因施用毒品案件，經臺灣新竹地方法院檢察署檢察官聲請，
    而經本院於90年2 月14日以90年度毒聲字第232 號裁定送勒
    戒處所觀察、勒戒，旋因觀察、勒戒結果，因認無繼續施用
    毒品傾向，於90年7 月17日執行完畢出所，並經臺灣新竹地
    方法院檢察署檢察官於90年7 月17日以90年度毒偵緝字第10
    8 號為不起訴處分確定等情，亦有臺灣新竹地方法院檢察署
    刑案資料查註紀錄表、被告提示簡表、全國施用毒品案件紀
    錄表、受觀察勒戒人毒品及前科紀錄簡列表、矯正簡表暨臺
    灣高等法院被告前案紀錄表各1 份在卷足憑。綜上，本案事
    證已臻明確，被告於觀察勒戒執行完畢後再犯施用第一級毒
    品海洛因1 次及施用第二級毒品甲基安非他命2 次之犯行均
    洵堪認定，應予依法論科。
四、按海洛因及甲基安非他命分屬毒品危害防制條例第2 條第2
    項第1 款所列之第一級毒品及第2 款所列之第二級毒品。核
    被告彭鵬誌就如犯罪事實欄二之（一）部分所為，係犯毒品
    危害防制條例第10條第2 項之施用第二級毒品罪。其施用前
    持有第二級毒品甲基安非他命之低度行為，為其施用第二級
    毒品甲基安非他命之高度行為所吸收，均不另論罪。又核被
    告就如犯罪事實欄二之（二）部分所為，犯毒品危害防制條
    例第10條第1 項之施用第一級毒品罪及同條第2 項之施用第
    二級毒品罪。其施用前持有第一級毒品海洛因、第二級毒品
    甲基安非他命之低度行為，分別為其施用第一級毒品海洛因
    、第二級毒品甲基安非他命之高度行為所吸收，均不另論罪
    。又被告所犯上開一次施用第一級毒品海洛因罪、二次施用
    第二級毒品甲基安非他命罪等各罪間，均犯意個別，行為互
    殊，應予分論併罰。爰審酌被告曾因施用毒品而觀察、勒戒
    在案，猶不知悔悟，卻再犯本案，顯然自制力薄弱，本案施
    用毒品種類、施用毒品次數、犯罪手段、情節、所生危害，
    及被告所為係戕害自身身心健康，犯後尚能坦承犯行，態度
    良好等一切情狀，分別量處如主文所示之刑，及定其應執行
    之刑，以資懲儆。又扣案之安非他命4 包（毛重共計1.05公
    克）屬毒品危害防制條例第2 條第2 項第2 款所定之第二級
    毒品；又扣案之安非他命殘渣袋10個，因安非他命殘渣與袋
    子已無法分離，應視同為第二級毒品，爰均依毒品危害防制
    條例第18條第1 項前段之規定宣告沒收銷燬之。另扣案之安
    非他命吸食器1 組及玻璃球1 個等物，均為被告所有且均係
    供其為上揭如犯罪事實二之（二）部分所示施用第二級毒品
    犯行時所用之物等情，業據被告於偵訊及本院準備程序時供
    承在卷，應依刑法第38條第1 項第2 款規定宣告沒收。
據上論斷，應依刑事訴訟法第273 條之1 第1 項、第299 條第1
項前段，毒品危害防制條例第10條第1 項、第2 項、第18條第1
項前段，刑法第11條前段、第38條第1 項第2 款、第51條第5 款
，判決如主文。
本案經檢察官邱志平到庭執行職務。
中    華    民    國   100    年    8     月    19    日
                  刑事第九庭      法  官      楊惠芬
以上正本證明與原本無異。
如不服本判決應於收受本判決後10日內向本院提出上訴書狀，上
訴書狀應敘述具體理由。上訴書狀未敘述上訴理由者，應於上訴
期間屆滿後20日內補提理由書狀於本院( 均須按他造當事人之人
數附繕本 )「切勿逕送上級法院」。
中    華    民    國   100    年    8     月    19    日
                                  書記官      許弘杰
附錄本案論罪科刑法條：
毒品危害防制條例第10條：
施用第一級毒品者，處六月以上五年以下有期徒刑。
施用第二級毒品者，處三年以下有期徒刑。